【裁判字號】    95,重附民上,18
【裁判日期】    951129
【裁判案由】    搶奪等
【裁判全文】
臺灣高等法院刑事附帶民事訴訟判決  95年度重附民上字第18號
上  訴  人
即  原  告  甲○○
訴訟代理人  沈美真律師
被上 訴 人
即  被  告  乙○○
上列當事人間因詐欺等案件提起附帶民事訴訟，上訴人不服臺灣
臺北地方法院中華民國95年3月16日第一審附帶民事訴訟判決（
93 年度重附民字第60號），提起上訴，本院判決如下：
  主  文
上訴駁回。
    事  實
甲、上訴人方面：
一、聲明：
（一）原判決廢棄。
（二）被上訴人應給付原告新臺幣（下同）5025萬7620元及自民
      國91年11月30日起至清償日止，依週年利率5%計算之利息
      。
（三）上訴人願提供現金或等值之第一商業銀行可轉讓定期存單
      為擔保，請准宣告假執行。
二、事實上陳述略稱：被上訴人即被告乙○○自稱係馬來西亞的
    拿督夫人，自91年初即謊稱要舉行珠寶慈善展覽義賣事宜，
    除向上訴人即原告經營之西北珠寶行訂購高檔珠寶外，亦要
    求原告向上游廠商代訂珠寶，自91年2月至同年11月12日止
    ，共詐欺及搶奪珠寶價值達5025萬7620元。其中被告於91年
    10月17日對原告詐稱欲購買價值250萬元天然大藍寶石鑽石
    戒指1只及價值170萬元之大南洋珠串1串，然須給其夫觀看
    同意，以決定是否購買等語，使原告陷於錯誤，因而交付前
    2 件珠寶，嗣竟不返還珠寶，亦不給付價金一情，已據起訴
    。又91年11月12日下午5時6分許，被告至西北珠寶行議價，
    並拿取之前訂購之珠寶，原告堅持收現金不再接受遠期支票
    ，被告乙○○竟夥同丙○○強行搶奪天然碧璽鑽石手鍊1條
    、天然心形黃寶石鑽石石墜1只、天然碧璽鑽石耳環1對、天
    然心形碧璽鑽石戒、天然心型鑽石耳環1對等5樣珠寶，共值
    191萬6580元，搶奪上揭部分珠寶之情亦據起訴，為此求為
    判決如訴之聲明。
三、證據：援用刑事訴訟之證據。
乙、被上訴人方面：
    被上訴人即被告未提出書狀，亦未作何陳述，惟依其在刑事
    訴訟之陳述，不承認有何侵權行為。
    理  由
一、按刑事訴訟諭知無罪、免訴或不受理之判決者，應以判決駁
    回原告之訴，刑事訴訟法第503條第1項前段定有明文。
二、本件被告被訴詐欺等案件，業經臺灣臺北地方法院諭知無罪
    （93年度訴字第218號），檢察官不服原判決提起上訴後，
    本院仍認被告無罪而判決駁回上訴在案（95年度上訴字第14
    39號）。依照上開規定，則原審駁回原告就檢察官起訴而經
    判決無罪部分，在第一審之訴及其假執行之聲請，經核並無
    不合。原告提起上訴，指摘原判決不當，求為判決如訴之聲
    明云云，為無理由，應予駁回。
三、又按因犯罪而受損害之人，於刑事訴訟程序固得附帶提起民
    事訴訟，對於被告請求回復其損害，但其請求回復之損害，
    以被訴犯罪事實所生之損害為限，否則縱令得依其他事由，
    提起民事訴訟，亦不得於刑事訴訟程序附帶為此請求（最高
    法院60年台上字第633號判例參照）。依此，提起附帶民事
    訴訟之請求範圍，限於因犯罪所生之損害，至未經起訴之犯
    罪，不得就其所生損害併於他罪審判中提起附帶民事訴訟。
    本件原告就檢察官擴張之詐欺犯罪事實併予請求損害賠償部
    分，因未據檢察官起訴，亦非本院審理之範圍，原告自非被
    告因本件犯罪之被害人，原告於此亦提出附帶民事訴訟之請
    求，於法未合，自應依法駁回之。原判決雖未區別駁回原告
    之訴及假執行之理由，惟不予准許之結論仍屬相同，故駁回
    此部分請求之結論並無不合。上訴意旨請求廢棄，為無理由
    ，亦應予駁回上訴。
據上論斷，應依刑事訴訟法第490條前段、第368條，判決如主文
。
中    華    民    國    95    年    11    月    29    日
                  刑事第二庭審判長法  官  呂丹玉
                                  法  官  林銓正
                                  法  官  王詠寰
以上正本證明與原本無異。
不服本判決應於收受送達後十日內向本院提出上訴書狀，其未敘
述上訴之理由者並得於提起上訴後十日內向本院補提理由書（均
須按他造當事人之人數附繕本）。
本判決非對於刑事訴訟之判決有上訴時不得上訴。
                                  書記官  駱麗君
中    華    民    國    95    年    11    月    29    日


司法院資訊處製作；財團法人民間司法改革基金會備份。
